【裁判字號】    96,易,6303
【裁判日期】    970520
【裁判案由】    竊盜
【裁判全文】
臺灣臺中地方法院刑事判決              96年度易字第6303號
公  訴  人  臺灣臺中地方法院檢察署檢察官
被      告  丙○○
上列被告因竊盜案件，經檢察官提起公訴 (96年度偵字第10947
號)，本院判決如下：
    主    文
本件免訴。
    理    由
一、公訴意旨略以：被告丙○○於民國95年2月21日21時許，見
    乙○○獨自在臺中市南區忠孝夜巿內用餐時，將皮包（內有
    現金新台幣2萬元、諾基亞牌行動電話機等）置於身旁座椅
    上，認有機可乘，即基於不法所有之犯意，乘乙○○不注意
    ，竊取該皮包，得手後隨即騎車離去；又於95年3月3日18時
    許，見甲○○在臺中市○區○○街上某攤販處購物時，將皮
    包（內有摩托羅拉牌行動電話機、布娃娃、學生證等物）置
    於所騎乘之機車腳踏板上，認有機可乘，即基於不法所有之
    犯意，竊取該皮包，得手後隨即騎車離去；嗣丙○○為警查
    獲涉犯多起搶奪案件，經警調閱報案資料，始查悉上情，因
    認被告丙○○涉犯刑法第320條第1項之竊盜罪嫌等語。
二、按案件曾經判決確定者，應諭知免訴之判決，刑事訴訟法第
    302條第1款定有明文。次按，訴訟上所謂一事不再理之原則
    ，關於實質上一罪或裁判上一罪，亦均有其適用，最高法院
    60年台非字第77號判例要旨，可資參照。又按，案件曾經判
    決確定者，應為免訴之判決，係以同一案件，已經法院為實
    體上之確定判決，該被告應否受刑事制裁，既因前次判決而
    確定，不能更為其他有罪或無罪之實體上裁判，此項原則，
    關於實質上一罪或裁判上一罪，其一部事實已經判決確定者
    ，對於構成一罪之其他部分，固亦均應適用，但此種事實係
    因審判不可分之關係，在審理事實之法院，就全部犯罪事實
    ，依刑事訴訟法第267條規定，本應予以審判，故其確定判
    決之既判力自應及於全部之犯罪事實，惟若在最後審理事實
    法院宣示判決後始行發生之事實，既非該法院所得審判，即
    為該案判決之既判力所不能及，是既判力對於時間效力之範
    圍應以最後審理事實法院之宣示判決日為判斷之標準，最高
    法院88年度台上字第2576判決要旨，亦可供參。
三、經查：
  (一)被告丙○○被訴所犯之本案二竊盜犯行，時間分別為95年2
    月21日及同年3月3日，前經臺灣臺中地方法院檢察署檢察官
    認為與被告丙○○於95年2月15日起至同年3月8日止所另連
    續犯案之10起搶奪案件（經本院以95年度訴字第1212號判決
    在案後，再經臺灣高等法院臺中分院於96年6月5日以96年度
    上訴字第1276號判決在案），有連續犯之裁判上一罪關係，
    遂於本院該案審理時移請本院併辦，惟經本院認為移送併辦
    之竊盜犯罪事實與該案起訴之搶奪犯罪事實並無裁判上一罪
    之法律關係，故經本院退回，此有本院95年度訴字第1212號
    判決理由六之應退併辦部分之說明在卷可按，合先敘明。而
    本院核諸被告丙○○被訴所犯之本案二竊盜犯行，時間緊接
    ，手段相同，並觸犯構成要件相同之罪名，且被告丙○○於
    警詢時坦承係因缺錢繳交房租及購買毒品施用而隨時伺機下
    手行竊，而查諸全案並無證據證明被告丙○○有何各別另行
    起意行竊之事實，故堪認其係基於為自己不法所有之概括犯
    意反覆為之，應為連續犯，惟被告行為後，94年2月2日修正
    公布之刑法業於95年7月1日施行，其中新修正刑法已刪除第
    56條連續犯之規定，則被告於本案被訴之二竊盜犯行，因行
    為後新法業已刪除連續犯之規定，依新法各別多次論斷之結
    果，即應數罪併罰，其刑度顯較修正前依刑法第56條之規定
    論以一罪者為重，故此刪除雖非犯罪構成要件之變更，但顯
    已影響行為人刑罰之法律效果，自屬法律有變更，依新法第
    2條第1項規定，經比較新、舊法結果，修正後之刑法並無較
    有利於被告之情形，故本案仍應適用被告行為時得論以連續
    犯之規定，先予敘明。
  (二)次查，被告丙○○於95年3月3日18時許，在臺中市○區○○
    街附近，竊取被害人甲○○所有之上開財物之犯行，業經臺
    灣臺中地方法院檢察署檢察官於96年6月5日另案以96年度偵
    字第10946號偵查後向本院聲請簡易判決處刑，嗣經本院於
    96 年9月28日以96年度中簡上字第709號判決判處有期徒刑
    六月，減為有期徒刑三月確定在案（以下簡稱「前案」），
    此經本院調取上開案件卷宗核閱無訛，並有前揭刑事判決及
    臺灣高等法院被告前案紀錄表附卷可稽。而本案被告丙○○
    被訴竊取被害人甲○○財物之犯罪事實，顯與前案為同一犯
    罪事實，而被訴竊取被害人乙○○財物之犯罪事實，既與前
    案有連續犯之裁判上一罪法律關係，且係在前案宣示判決日
    之前所犯，業如前述，亦應為前案確定判決效力所及。基此
    ，揆諸前開說明，本件爰不經言詞辯論，逕予諭知免訴之判
    決。
四、據上論斷，應依刑事訴訟法第302條第1款、第307條，判決
    如主文。
中    華    民    國    97    年    5     月    20    日
                  刑事第十二庭  法  官  廖慧如
以上正本證明與原本無異
如不服本判決，應於收受送達後10日內向本院提出上訴書狀（應
敘述具體理由並附繕本）。
上訴書狀如未敘述理由，應於上訴期間屆滿後20日內補提理由書
於本院。
                                書記官  王美珍
中    華    民    國    97    年    5     月    20    日


司法院資訊處製作；財團法人民間司法改革基金會備份。
